ru: Дом и сад > Растения > Семена, луковицы и аксессуары > Луковицы растений и цветов: Луковицы цветов; Луковицы растений
de: Heim & Garten > Pflanzen > Samen, Zwiebeln und Zubehör > Pflanzen- und Blumenzwiebeln: Blumenzwiebeln; Pflanzenzwiebeln
da: Hjem og have > Planter > Frø, løg og tilbehør > Plante- og blomsterløg: Blomsterløg; Planteløg
es: Casa y jardín > Plantas > Semillas, bulbos y accesorios > Bulbos de plantas y flores: Bulbos de flores; Bulbos de plantas
fi: Koti ja puutarha > Kasvit > Siemenet, sipulit ja tarvikkeet > Kasvien ja kukkien sipulit: Kukkien sipulit; Kasvien sipulit
it: Casa e giardino > Piante > Semi, bulbi e accessori > Bulbi di piante e fiori: Bulbi da fiore; Bulbi di piante
pl: Dom i ogród > Rośliny > Nasiona, cebulki i akcesoria > Cebulki do roślin i kwiatów: Cebulki do kwiatów; Cebulki do roślin
lt-LT: Namai ir sodas > Augalai > Sėklos, svogūnėliai ir priedai > Augalai ir gėlių svogūnėliai: Gėlių svogūnėliai; Augalų svogūnėliai
sk-SK: Dom a záhrada > Rastliny > Semená, cibuľky a príslušenstvo > Cibuľky rastlín a kvetov: Cibuľky kvetov; Cibuľky rastlín
pt-BR: Casa e jardim > Plantas > Sementes, bulbos e acessórios > Plantas e bulbos de flores: Bulbos de flores; Bulbos de plantas
zh-TW: 居家和庭園 > 植物 > 種子、球莖及配件 > 植物和球根花卉: 球根花卉; 球根植物
vi: Nhà và vườn > Cây trồng > Hạt giống, củ & phụ kiện > Củ cây và hoa: Củ hoa; Củ cây
hu: Otthon és kert > Növények > Magok, hagymák és kiegészítők > Növény- és virághagymák: Virághagymák; Növényhagymák
sl-SI: Dom in vrt > Rastline > Semena, čebulice in dodatki > Rastlinske in cvetlične čebulice: Cvetlične čebulice; Rastlinske čebulice
hr-HR: Dom i vrt > Biljke > Sjeme, lukovice i ostali pribor > Biljne i cvjetne lukovice: Cvjetne lukovice; Biljne lukovice
cs: Dům a zahrada > Rostliny > Semena, cibulky a příslušenství > Cibulky rostlin a květin: Cibulky květin; Cibulky rostlin
pt-PT: Casa e jardim > Plantas > Sementes, bolbos e acessórios > Bolbos de plantas e flores: Bolbos de flores; Bolbos de plantas
ko: 가정/원예 용품 > 식물 > 종자/구근/부대용품 > 식물 & 꽃 구근: 꽃 구근; 식물 구근
tr: Ev ve Bahçe > Bitkiler > Tohumlar, Soğanlar ve Aksesuarlar > Bitki ve Çiçek Soğanları: Çiçek Soğanları; Bitki Soğanları
sv: Hem och trädgård > Växter > Frön, lökar och tillbehör > Plantor och lökväxter: Blomsterlökar; Växtlökar
ro-RO: Casă și grădină > Plante > Semințe, bulbi și accesorii > Bulbi de plante și flori: Bulbi de flori; Bulbi de plante
bg-BG: Дом и градина > Растения > Семена, луковици и аксесоари > Луковици за растения и цветя: Луковици на цветя; Луковици за растения
en: Home & Garden > Plants > Seeds, Bulbs & Accessories > Plant & Flower Bulbs: Flower Bulbs; Plant Bulbs
zh-CN: 家居与园艺 > 植物 > 种子、球茎及配件 > 球根植物/花卉: 球根花卉; 植物球茎
ja: ホーム・ガーデン > 植物 > 種子、球根関連用品 > 植物・花の球根: 花の球根; 植物の球根
fr: Maison et jardin > Plantes > Graines, bulbes et accessoires > Plantes et bulbes à fleurs: Bulbes à fleurs; Bulbes de plantes
el: Σπίτι & κήπος > Φυτά > Σπόροι, Βολβοί & Αξεσουάρ > Βολβοί φυτών & λουλουδιών: Βολβοί λουλουδιών; Βολβοί φυτών
nl: Huis en tuin > Planten > Zaden, bollen en accessoires > Bollen voor planten en bloemen: Bollen voor bloemen; Bollen voor planten
th: บ้านและสวน > ต้นไม้ > เมล็ดพืช หัว และอุปกรณ์เสริม > พืชและดอกไม้ที่เป็นหัว: ดอกไม้ที่เป็นหัว; พืชที่เป็นหัว
nb: Hjem og hage > Planter > Frø, løk og tilbehør > Plante- og blomsterløk: Blomsterløk; Planteløk